臺灣板橋地方法院民事判決　九十三年度親字第三○號
　　原　　　告　丙○○
　　被　　　告　甲○○
　　兼 右 一人
　　法定代理人　乙○○
右當事人間否認子女事件，本院判決如左：
    主      文
確認被告甲○○非原告自被告乙○○受胎所生之婚生子。
訴訟費用由被告負擔。
    事      實
甲、原告方面：
    一聲明：如主文所示。
    二陳述：原告與被告乙○○於民國八十七年五月八日結婚，嗣於九十二年七月十
      六日離婚，而另一被告甲○○（民國九十三年二月一日生）係原告於與被告乙
      ○○離婚後十個月內所生，依法應受婚生之推定。然實際上原告自八十九年二
      月後，即因夫妻感情破裂，未再與被告乙○○有任何肌膚之親之行為，被告甲
      ○○顯非由原告自被告乙○○受胎，被告甲○○受推定為原告與被告乙○○之
      婚生子，顯然與血統真實相悖。原告為此依民法第一○六三條之規定，於法定
      除斥期間期間之知悉子女出生之日起一內提起本訴，請求判決如聲明所示。
    三證據：提出
乙、被告方面：被告經合法通知，雖未於最後言詞辯論期日到場，惟據渠之前於本院
    審理中聲明及陳述如下：
    一聲明：認諾原告之請求。
    二陳述：自認原告主張之事實。
     理      由
一按關於認諾及訴訟上自認或不爭執事實之效力，於第五百八十九條否認子女之訴，
  不適用之，民事訴訟法第五百九十四條定有明文。本件雖據被告於最後言詞辯論前
  之本院審理中認諾原告之請求，並自認原告主張之事實，惟揆諸首揭法條之說明，
  仍不發生被告認諾或不爭執事實之效力，合先敘明。
二經查：原告主張渠與被告乙○○於民國八十七年五月八日結婚，嗣於九十二年七月
  十六日離婚，而另一被告甲○○係原告於與被告乙○○離婚後十個月內所生，依法
  應受婚生之推定。然實際上原告自八十九年二月後，即因夫妻感情破裂，未再與被
  告乙○○有任何肌膚之親之行為，被告甲○○顯非由原告自被告乙○○受胎等情，
  不但已據兩造陳明在卷，且有卷附馬階醫院親子鑑定報告書可佐。依上開鑑定結果
  顯示，該被告甲○○與訴外人楊益安間存在血緣關係之機率為百分之九十九點00
  000000。是本院綜上事證，認原告主張被告甲○○非其與被告乙○○受胎所
  生之婚生子女，要屬真實，堪以採信。
三按妻之受胎，係在婚姻關係存續中者，推定其所生子女為婚生子女。前項推定，如
  夫妻之一方能證明妻非自夫受始者，得提起否認之訴。但應於知悉子女出生之日起
  ，一年內為之，民法第一千零六十三條定有明文。從而，本件原告依法於該法定除
  斥期間期間之知悉子女出生之日起一內即九十三年二月十七日具狀向本院提起本訴
  ，請求判決如聲明，於法洵屬有據，應予准許。
四據上論結，本件原告之訴為有理由，並依民事訴訟法第第七十八條，判決如主文。
中　　　華　　　民　　　國　　九十三　　年　　  四　  　月　  二十八  　日
                                        臺灣板橋地方法院家事法庭
                                            法  官　余來炎
右為正本係照原本作成。
如不服本判決，須於判決送達後二十日內向本院提出上訴狀（應附上訴狀繕本及繳交
上訴裁判費）。
中　　　華　　　民　　　國　　九十三　　年　　  四　　  月　　二十八    日
                                            書記官　蕭詩穎
